臺灣板橋地方法院刑事判決　　　　　　 100年度易字第3424號
公　訴　人　臺灣板橋地方法院檢察署檢察官
被　　　告　陳義奇
上列被告因竊盜案件，經檢察官提起公訴(100年度偵字第20214
、21567 號），被告就被訴事實為有罪之陳述，經本院裁定進行
簡式審判程序，並判決如下：
    主  文
陳義奇犯如附表所示之罪，各處如附表所示之刑。應執行有期徒
刑壹年陸月，如易科罰金，以新臺幣壹仟元折算壹日。扣案鑰匙
壹枝沒收。
    事  實
一、陳義奇前因竊盜案件，經本院以94年度簡字第4605號判決判
    處有期徒刑4 月，如易科罰金，以銀元300 元折算1 日確定
    ，於民國95年8 月18日易科罰金執行完畢。又因竊盜案件，
    經本院以97年度簡字第2517、3063、6022、8702號判決各處
    有期徒刑5 月、有期徒刑3 月、有期徒刑5 月、有期徒刑5
    月、有期徒刑6 月，如易科罰金，均以新臺幣1000元折算1
    日確定，並經本院以99年度聲字第3271號裁定定應執行有期
    徒刑1 年6 月確定，而於99年11月18日假釋，依本院99年度
    聲字第5516號裁定付保護管束，於同年12月28日保護管束期
    滿，未經撤銷假釋，其有期徒刑以已執行完畢論。詎未知悛
    悔，而為附表所示行為。
二、案經劉昌明訴由新北市政府警察局新莊分局移送臺灣板橋地
    方法院檢察署檢察官偵查起訴。
    理  由
一、上揭事實，業據被告陳義奇於警詢、檢察官訊問及本院審理
    時坦承不諱，核與證人林秀英、劉昌明、鄧建盛、李姿穎於
    警詢時證述之情節相符，並有鑰匙1 枝扣案可資佐證，及贓
    物認領保管單、新北市政府警察局車輛協尋電腦輸入單各1
    件、監視錄影翻拍照片5 幀在卷足稽，俱徵被告前揭不利於
    己之自白與事實相符。綜上，本案事證明確，被告犯行堪予
    認定。
二、核被告所為，各係犯如附表所示之罪。被告前後六次竊盜、
    竊盜未遂犯行，犯意各別，行為互殊，應予分論併罰。附表
    編號2 部分，被告著手竊取鐵條，實行竊盜之犯罪行為，尚
    未得手即遭察覺，為未遂犯，依刑法第25條第2 項規定，減
    輕其刑。又附表編號3 、4 、5 部分，其犯罪事實未經報案
    ，乃被告於100 年7 月5 日因竊取車牌號碼GVK-148 號重型
    機車為警查獲後，向新北市政府警察局新莊分局警員供出各
    該犯罪事實，核屬對於未發覺之罪自首而受裁判，是依刑法
    第62條前段規定，各減輕其刑。又被告有如前所述論罪科刑
    之執行紀錄，有臺灣高等法院被告前案紀錄表可參，其於徒
    刑執行完畢後5 年內故意再犯上開有期徒刑以上之罪，為累
    犯，應依刑法第47條第1 項規定，加重其刑，附表編號2 至
    5 部分，並依刑法第71條第1 項規定，先加後減之。爰審酌
    被告正值壯年，不思正道取財，任意行竊，欠缺尊重他人財
    產權益之守法觀念，雖所竊得之財物價值非鉅，仍應嚴予非
    難，兼衡被告之素行、智識程度，其犯罪之動機、目的、手
    段，暨被告犯罪後之態度等一切情狀，認公訴人求處合併執
    行有期徒刑2 年，尚嫌過重，應分別量處如主文所示之刑，
    並諭知易科罰金之折算標準，及定其應執行之刑，資為懲儆
    。至扣案鑰匙1 枝，係被告所有，供犯附表編號6 所示竊盜
    罪之用，此據被告供承在卷，是依刑法第38條第1 項第2 款
    規定，併予宣告沒收。
三、檢察官雖以被告前有多次竊盜前科，業經刑罰處遇未收其效
    ，再為竊盜犯行，足認有犯罪之習慣，請求諭知於刑之執行
    前令入勞動場所強制工作，以資矯治。惟按保安處分係針對
    受處分人將來之危險性所為之處置，以達教化、治療之目的
    ，為刑罰之補充制度。保安處分中之強制工作，旨在對嚴重
    職業性犯罪及欠缺正確工作觀念或無正常工作因而犯罪者，
    強制其從事勞動，學習一技之長及正確之謀生觀念，使其日
    後重返社會，能適應社會生活。然保安處分之措施亦含社會
    隔離、拘束身體自由之性質，其限制人民之權利，實與刑罰
    無異，自應受比例原則之規範，使保安處分之宣告，與行為
    人所為行為之嚴重性、行為人所表現之危險性，及對行為人
    未來行為之期待性相當。經查，被告前雖有因犯竊盜罪接受
    刑之科處及執行之紀錄，復為竊盜犯行，惟本案被告竊取之
    財物價值均屬輕微，其犯罪情節亦非重大，參以被告為警查
    獲後，尚且主動供出未經發覺之罪，良有悔意，綜核上情，
    應認宣告如主文所示之刑，已屬相當，猶難認有另行宣告強
    制工作以矯治其社會危險性之必要，是不另為強制工作之諭
    知，附此敘明。
據上論斷，應依刑事訴訟法第273 條之1 第1 項、第299 條第1
項前段，刑法第320 條第1 項、第3 項、第25條、第47條第1 項
、第41條第1 項前段、第8 項、第38條第1 項第2 款、第51條第
5 款、第62條前段，刑法施行法第1 條之1 ，判決如主文。
本案經檢察官范孟珊到庭執行職務。
中    華    民    國   100    年    12    月    6     日
                  刑事第十七庭  法  官  廖怡貞
上列正本證明與原本無異。
如不服本判決，應於判決送達後10日內敘明上訴理由，向本院提
出上訴狀 (應附繕本) ，上訴於臺灣高等法院。其未敘述上訴理
由者，應於上訴期間屆滿後20日內向本院補提理由書「切勿逕送
上級法院」。
                                書記官  林惠齡
中    華    民    國   100    年    12    月    12    日
附錄本案論罪科刑法條全文
中華民國刑法第320條
（普通竊盜罪、竊佔罪）
意圖為自己或第三人不法之所有，而竊取他人之動產者，為竊盜
罪，處5 年以下有期徒刑、拘役或500 元以下罰金。
意圖為自己或第三人不法之利益，而竊佔他人之不動產者，依前
項之規定處斷。
前二項之未遂犯罰之。
┌─────────────────────────────────────┐
│附表                                                                      │
├──┬──────────────────┬─────┬─────────┤
│編號│犯罪事實                            │所犯法條  │主文              │
├──┼──────────────────┼─────┼─────────┤
│1   │陳義奇意圖為自己不法之所有，於100 年│刑法第320 │陳義奇竊盜，累犯，│
│    │6 月20日晚間7 時20分許，在新北市泰山│條第1 項竊│處有期徒刑肆月，如│
│    │區○○路○ 段445 號門口，徒手竊取林秀│盜罪。    │易科罰金，以新臺幣│
│    │英所有之鐵條3 枝。                  │          │壹仟元折算壹日。  │
├──┼──────────────────┼─────┼─────────┤
│2   │陳義奇意圖為自己不法之所有，於100 年│刑法第320 │陳義奇竊盜未遂，累│
│    │6 月21日下午3 時35分許，在新北市泰山│條第3 項、│犯，處有期徒刑月│
│    │區○○路○ 段445 號門口，著手搬運、竊│第1 項竊盜│，如易科罰金，以新│
│    │取林秀英所有之鐵條，適為林秀英察覺制│未遂罪。  │臺幣壹仟元折算壹日│
│    │止，致未得逞。                      │          │。                │
├──┴──────────────────┴─────┴─────────┤
│編號1 、2 部分，經林秀英報警處理，為警調閱監視錄影畫面循線查獲，並於100 年│
│6 月30日通知陳義奇到案。                                                  │
├──┬──────────────────┬─────┬─────────┤
│3   │陳義奇意圖為自己不法之所有，於100 年│刑法第320 │陳義奇竊盜，累犯，│
│    │7 月1 日上午5 時許，在新北市新莊區青│條第1 項竊│處有期徒刑月，如│
│    │山路1 段206 號旁劉昌明管領之工地，徒│盜罪。    │易科罰金，以新臺幣│
│    │手竊取鋼筋45條。                    │          │壹仟元折算壹日。  │
├──┼──────────────────┼─────┼─────────┤
│4   │陳義奇意圖為自己不法之所有，於100 年│刑法第320 │陳義奇竊盜，累犯，│
│    │7 月2 日上午5 時許，在新北市新莊區青│條第1 項竊│處有期徒刑月，如│
│    │山路1 段206 號旁劉昌明管領之工地，徒│盜罪。    │易科罰金，以新臺幣│
│    │手竊取鋼筋43條。                    │          │壹仟元折算壹日。  │
├──┼──────────────────┼─────┼─────────┤
│5   │陳義奇意圖為自己不法之所有，於100 年│刑法第320 │陳義奇竊盜，累犯，│
│    │7 月3 日上午5 時許，在新北市新莊區青│條第1 項竊│處有期徒刑月，如│
│    │山路1 段206 號旁劉昌明管領之工地，徒│盜罪。    │易科罰金，以新臺幣│
│    │手竊取鋼筋32條。                    │          │壹仟元折算壹日。  │
├──┼──────────────────┼─────┼─────────┤
│6   │陳義奇意圖為自己不法之所有，於100 年│刑法第320 │陳義奇竊盜，累犯，│
│    │7 月3 日上午5 時40分許，在新北市新莊│條第1 項竊│處有期徒刑肆月，如│
│    │區○○街59號前，見李玉娟所有、由李姿│盜罪。    │易科罰金，以新臺幣│
│    │穎使用之車牌號碼GVK-148 號重型機車停│          │壹仟元折算壹日。扣│
│    │放該處，遂以自備鑰匙1 枝發動其電門竊│          │案鑰匙壹枝沒收。  │
│    │取之。                              │          │                  │
├──┴──────────────────┴─────┴─────────┤
│編號6 部分，經李姿穎報警處理，為警調閱監視錄影畫面，於100 年7 月5 日下午2 │
│時20分許，在新北市○○區○○街57之2 號查獲，並扣得鑰匙1 枝。復經陳義奇向新│
│北市政府警察局新莊分局警員供出編號3 至5 所示未經發覺之犯罪事實，始悉上情。│
└─────────────────────────────────────┘